【裁判字號】    98,勞簡上,1
【裁判日期】    980422
【裁判案由】    給付工資
【裁判全文】
臺灣彰化地方法院民事判決  98年度勞簡上字第1號
上  訴  人  乙○○
                        293弄98號
被 上 訴人  北慶營造有限公司
法定代理人  甲○○
上列當事人間請求給付工資事件，上訴人對於民國97年12月16日
本院員林簡易庭97年度員勞簡字第3號第一審判決提起上訴，本
院於民國98年4月8日言詞辯論終結，判決如下：
    主  文
上訴駁回。
第二審訴訟費用由上訴人負擔。
    事實及理由
一、上訴人原起訴請求被上訴人應給付其新臺幣（下同）133,69
    9元，於上訴程序中變更請求給付額為100,633元，屬減縮其
    訴之聲明，合於民事訴訟法第255條第1項第3款情形，依法
    應予准許，此程序事項，首先敘明。
二、上訴人主張：其自民國（下同）95年4月3日起任職被上訴人
    公司，於97年2月20日無明確理由被公司降職減薪，97年4月
    15日被要求日後作息應加班至晚間9點，不計加班費且無法
    配合者自動請辭，經於97年4月19日以書面告知公司董事長
    尋求解困，卻於97年4月30日下班時遭無預告終止勞動契約
    ，並要求翌日移交。移交完成後未告知應有權利，4月份薪
    資38,000元亦未發放，且以此脅迫上訴人簽妥自願離職書才
    肯發放，5月28日經彰化縣勞資關係協進會協調未果，但上
    訴人已於97年6月9日領得4月份部分薪資33,066元。依上訴
    人服務年資為2年1個月，離職前6個月平均薪資為44,000元
    ，故請求被上訴人應給付上訴人4月份所欠薪資4,934元，資
    遣費45,833元，預告工資29,333元，特別假14日之工資20,5
    33元，計100,633元等語。
三、被上訴人於原審辯稱以：上訴人已在97年6月9日領取4月份
    薪資33,066元；上訴人年資為2年，特別假為7日，但在上訴
    人離職前未休，亦無利用休假加班之情形。上訴人離職前6
    個月平均月薪如上訴人之計算，然本件上訴人是自動離職，
    在此之前即2月間即被懲處降薪一萬元，本件是被上訴人主
    動提出書函給公司董事長才會批准辭職，故求為判決駁回上
    訴人之訴等語。
四、原審認兩造之勞動契約係雙方合意終止，故上訴人請求被上
    訴人給付資遣費及預告期間工資，係屬無據。又上訴人未能
    舉證證明其於休假期間有何繼續工作之情事及97年4月之薪
    資應高於33,066元之情事，故請求特別休假之工資與97年4
    月份所欠薪資亦屬無據，爰判決駁回上訴人之訴。上訴人提
    起上訴，請求廢棄原判決，提出之上訴理由係：
  １、上訴人向被上訴人公司董事長提出之書面，僅係對被上訴
      人決策不滿之申訴書，原審竟片面採信被上訴人之聲稱，
      認係上訴人自願離職之聲明書，容有誤會。
  ２、被上訴人於97年2月20日以上訴人表現不佳及屢出狀況為
      由，強迫將上訴人減薪，並無明確告知表現不佳之理由，
      上訴人雖心中不解，但仍堅守工作崗位，無何懈怠。但被
      上訴人卻於97年4月15日發文強迫作息時間調整至晚上9點
      下班，且明確指出無法配合者須自動請辭，此項決策，係
      違反勞動基準法第42條之規定。而上訴人實因家庭因素，
      恐無法配合，上訴人才提出書函申訴，盼能溝通，得出最
      佳解決方式，而非以此為自願辭職之聲請。
  ３、被上訴人竟以前述申訴書為上訴人自願離職之依據，不發
      資遣費等相關費用，亦強迫上訴人簽發自動離職聲請書，
      始願發放上訴人應領之薪資，已不符勞動基準法施行細則
      第9條之規定，且要迫使上訴人無法請領資遣費之相關費
      用。
五、被上訴人於上訴程序中另陳稱：上訴人為營造工作人，此工
    作屬技術專業，應具有機動性高及團隊精神，上訴人工作不
    適，應自我學習要求；上訴人於公司之職務是隨著工作能力
    調整，非常任不變。又其提出之書面，已清楚表明有對工作
    厭倦之態度，被上訴人爰准予離職等語。
六、查上訴人固堅詞其所提出之前述書函為申訴書，非自願離職
    之聲明書，並表示其未簽立公司之辭職申請書，其係遭公司
    解雇等語。惟據前述書函第5點所用【綜歸所言，對外打仗
    ，還需閃躲自己人之刀槍，難有勝仗。職願離職，但請董事
    長裁示，職願遵行。】之文字，依文義解釋為若董事長裁示
    上訴人可離職，上訴人即願遵行自願離職之意思表示容無不
    當，且不違反吾人一般生活經驗之認識。是被上訴人公司董
    事長既已批准離職，兩造間之勞動契約自係合意終止。至被
    上訴人事後仍要求上訴人應簽具公司制式的辭職申請書，上
    訴人是否願配合簽立，並不影響兩造已終止勞動契約之效力
    。故上訴人執詞其所提出者只係申訴書，非自願離職書，其
    係遭公司解僱等語，並不足採取。從而，上訴人請求被上訴
    人應給付解雇之資遣費、預告期間之工資係無理由。
七、按「二、特別休假日期應由勞雇雙方協商排定之。三、特別
    休假因年度終結或終止契約而未休者，其應休未休之日數，
    雇主應發給工資。」，勞動基準法施行細則第24條第2、3
    款定有明文。查兩造對上訴人之特別休假並未協商排定一節
    並無爭執，又上訴人亦未能舉證證明其於休假期間有何繼續
    工作之情事；暨上訴人係自願離職，被上訴人亦無妨礙其特
    別休假應休而不得休或未休之情事，故上訴人請求被上訴人
    應給付特別休假之工資，係無理由。
八、上訴人另主張其任職被上訴人公司之97年4月份薪資為38,00
    0元，已領33,066元，尚有差額4,934元被上訴人未給付部分
    ，被上訴人予以否認，並抗辯稱已全額給付。經查，依上訴
    人提出其97年3月的薪資單上載，薪資為28,000元，職務加
    給、其他津貼各5,000元，小計38,000元，扣除勞保費390元
    ，健保費1,544元，又記小過1次應扣6,000元，但先扣3,000
    元，實付33,066元等內容，此與其97年4月之薪資比對之下
    （再扣小過1次前月未扣之3,000元）為同額應係無誤，且此
    部分上訴人亦未舉證證明被上訴人有計算失誤之情形，上訴
    人請求應給付薪資差額部分亦無理由。
九、綜上，原判決駁回上訴人之訴係合法、適當，上訴人之上訴
    並無理由，應予駁回。
據上論結，本件上訴無理由。併依民事訴訟法第436條之1第3項
、第449條第1項、第78條，判決如主文。
中    華    民    國    98    年    4    月    22   日
                民事第二庭      審判長法  官  邱月嬌
                                      法  官  吳永梁
                                      法  官  洪榮謙
以上正本證明與原本無異。
如不服本判決，應於判決送達後20日內向本院提出上訴狀（須附
繕本）。
中    華    民    國    98    年    4    月    22   日
                                      書記官  王惠嬌


司法院資訊處製作；財團法人民間司法改革基金會備份。
